臺灣高等法院刑事裁定　　　　　　　　　　　　　　九十一年度聲再字第二二一號
　　再審聲請人　臺灣高等法院檢察署檢察官
　　受判決人　　甲○○
右列聲請人因受判決人甲○○被訴過失傷害案件，對於本院八十九年度上易字第一七
九一號中華民國九十一年三月二十八日確定判決（臺灣台北地方法院八十八年度易字
第一０八０號，台灣台北地方法院檢察署八十七年度偵續一字第三八０號），聲請再
審，本院裁定如左：
    主  文
再審之聲請駁回。
    理  由
一、聲請人聲請意旨如附件再審聲請書所示。
二、按刑事訴訟法第四百二十二條第二款所謂發見確實之新證據，係指其就新證據之
    本身形式上觀察，毋須經調查程序顯然可認為足以動搖原確定之判決者而言。本
    件再審聲請書第一至三點，聲請人指摘鑑定機關鑑定用語不當、未就爭點鑑定、
    答非所問、故意製造「報告文字」，致法官產生誤覺、錯覺或受誤導等情。然鑑
    定機關「行政院衛生署醫事審議委員會」，係行政院衛生署依醫療法第七十三條
    規定成立，處理司法或檢察機關委託鑑定事項；依該委員會組織規程第四條規定
    ，該委員會下設醫事鑑定小組，小組置委員二十一人至二十七人，並以一人為召
    集人，除由署長就本會委員指定兼任外，並就其他醫療專家聘兼之；小組並得依
    鑑定案件性質，分組召開會議，醫事鑑定小組分組委員至少應有三分之一以上為
    法律專家或社會人士。亦即該委員會係依法成立處理醫療糾紛之鑑定單位，組成
    人員在相關領域學有專精，則該委員會作成之鑑定，自屬專業之見解。聲請人雖
    指該委員會之各次鑑定報告，使用「生澀語文」，體內腦室引流應有三種，卻僅
    說出二種，使法官誤覺；又就受託鑑定事項及告訴人之質疑，未直接回答或答非
    所問；為使告訴人之指證不能全部正確，故意製造與告訴人指證相左之「報告文
    字」，使法官產生加一層之誤解云云。然該委員會就被告甲○○被訴過失傷害，
    先後作出之六次鑑定，多係本院確定判決就告訴人先後提出之諸多疑問，送請該
    委員會鑑定而成，各次鑑定並無聲請人所指之情形，本院確定判決參考鑑定結果
    ，說明判斷之理由，經核並無違誤。縱認鑑定結果確有聲請人所指之情形，然該
    等鑑定已經確定判決斟酌取捨，聲請人就證據之價值再為爭執，並據為聲請再審
    之「新證據」，與首開說明尚有未合。
三、聲請人雖另提出三軍總醫院開具之診斷證明書，證實被害人於八十二年十二月十
    日手術後，大腦左側未顯示開顱手術之痕跡，以此對照被告作成之病歷記載被害
    人左側大腦之「體外腦室引流管置放圖」，可見被告之病歷記載不實，鑑定機關
    據該不實之病歷作成鑑定自不可採等語。然告訴人於確定判決審理時即指稱：國
    泰醫院病歷表記載被告有為病患實施腦室引流，係被告事後自行偽造，並已對被
    告提出偽造文書告訴等語。就此，確定判決並以﹕被告堅決否認有偽造該病歷表
    之事實，而告訴人雖已向台灣台北地方法院檢察署對被告提出偽造文書告訴，然
    該案經檢察官不起訴處分後，告訴人聲請再議，現由臺灣高等法院檢察署發回續
    行偵查中，有臺灣臺北地方法院檢察署九十年十二月十三日北檢方茂黃九十偵續
    二二九字第５５２１５號函在卷可考，該案檢察官既未查明被告有偽造病歷表之
    犯行，本院亦查無證據證明被告有於病歷表上偽造實施腦室引流之事實，告訴人
    此部分所指，要屬無法證明，自不得為被告不利之認定等語，認告訴人所指不可
    採信（見確定判決理由六）。經本院再詢台灣台北地方法院檢察署，仍以告訴人
    對被告提出偽造文書案尚在偵查中，有該署九十一年六月十二日北檢茂黃九十偵
    續（二）二九字第二八三六三號函可稽，且有八十七年度偵字第五０二二號、八
    十七年度偵續字第五一四號、八十八年度偵續一字第四七七號不起訴處分書可查
    。亦即聲請人所指被告偽造文書部分，亦已經確定判決審酌，非刑事訴訟法第四
    百二十二條第二款所定之新證據。至於病歷部分，將來若經判決確定，證明係偽
    造，核屬聲請人得否另依刑事訴訟法第四百二十二條第一款規定聲請再審之問題
    。
四、綜上所述，聲請人聲請意旨所指各節，核與判決確定後發現確實之新證據，足認
    被告應受有罪之犯罪事實之要件不合，再審之聲請難認有理由，應予駁回。
五、依刑事訴訟法第四百三十四條第一項裁定如主文。
中    華    民    國      九十一      年      六      月    二十七      日
                              台灣高等法院刑事第七庭
                                  審判長法  官  吳  啟  民
                                        法  官  蘇  隆  惠
                                        法  官  林  瑞  斌
右正本證明與原本無異。
不得抗告。
                                        書記官  丁  淑  蘭
中    華    民    國    九十一    年       六       月      二十七      日
